【裁判字號】    90,易,427
【裁判日期】    900622
【裁判案由】    竊盜
【裁判全文】
臺灣屏東地方法院刑事判決                            九十年度易字第四二七號
    公  訴  人  臺灣屏東地方法院檢察署檢察官
    被      告  丁○○
右列被告因竊盜案件，經檢察官提起公訴（九十年度偵字第一○五七號），本院判決
如左：
    主  文
丁○○無罪。
    理  由
一、公訴意旨略以：被告丁○○意圖為自己不法之所有，於九十年一月十一日下午二
    時三十分許，在屏東縣潮州鎮○○里○○路二號，以翻越圍牆入屋拿取方式，竊
    取乙○○所有置於大廳電視機櫃上之硬幣共約新台幣四百元，得手後供己花費使
    用，嗣為警據報循線查獲，因認被告涉有刑法第三百二十一條第一項第二款之加
    重竊盜罪嫌。
二、按犯罪事實應依證據認定之，無證據不得推定其犯罪事實；又不能證明被告犯罪
    者，應諭知無罪之判決，刑事訴訟法第一百五十四條、第三百零一條第一項分別
    定有明文。所謂犯罪事實之證據，係指足以認定被告確有犯罪行為之積極證據而
    言，該項證據且須適合被告犯罪事實之認定，始得採為斷罪資料（最高法院二十
    九年上字第三一○五號、五十三年台上字第二七五○號判例可資參照）。另告訴
    人之告訴，本以使被告受刑事追訴為目的，故其陳述是否與事實相符，自應調查
    其他證據，以資審認，苟其所為攻擊之詞，尚有瑕疵，則在此瑕疵未予究明以前
    ，即不能遽採為斷罪之基礎（最高法院六十九年台上字第一五三一號判決參照）
    。
三、公訴人認被告丁○○涉有加重竊盜罪嫌，無非以被害人乙○○指訴、目擊證人印
    尼籍看護ＫＡＳＭＩＡＴＩ及因ＫＡＳＭＩＡＴＩ呼叫下樓而與被告講話之丙○○○證述等為其論據。訊據被告則堅決否認有何竊盜情事，辯稱：案發當時伊一
    直在開設之檳榔攤內看店，並未竊盜等語。
四、經查：（一）證人丙○○○於警訊中稱：「我有看見竊嫌，並與他講話，我問他
    找誰、、、。」等語（參警卷第四頁），核與證人ＫＡＳＭＩＡＴＩ證述案發當
    時有人侵入上址住處等情相符，堪信被害人乙○○上址住處於右揭時地遭人侵入
    之事實。（二）證人丙○○○於警訊中另稱：「那位竊嫌特徵及長相如何我記不
    起來，因我眼精及聽覺均不太好，所以不能確定是不是監護工指認那位丁○○。
    」（參警卷第五頁）；而被害人乙○○係經證人ＫＡＳＭＩＡＴＩ告知上揭事實
    才報警處理，實不知係何人侵入住宅行竊等情，亦經被害人乙○○陳稱在卷。是
    證人丙○○○及被害人乙○○所供均無足遽認被告有為上揭加重竊盜之犯行。（
    三）證人ＫＡＳＭＩＡＴＩ固於警訊時指稱：「（問：你當時看見那個陌生人是
    否現在派出所這位男子丁○○？）是的，就是這個人沒有錯，因為當時我看見他
    時，他的臉我記得很清楚，他穿一綿藍色外套、半短褲、雙腳有刺青，圖案記不
    起來。」（參警卷第三頁反面）、於偵查中稱：「（問九十年一月十一日下午二
    時三十分許丁○○有無進去潮州鎮○○里○○路二號？）是。」、「（問：該人
    是否庭上的丁○○）是，穿短褲、襯衫，腳有剌青。」（參偵卷第十一頁）等語
    ，均明確指認被告於上揭時地侵入被害人乙○○上址住處。惟其於本院審理時則
    迭稱：「（問：你所指述小偷腳上有刺青是否庭上被告腳上之刺青？不是。那個
    人他是刺蛇型的。」（參本院九十年五月十一日訊問筆錄）、「、、、（被告）
    臉型很像，但是當時那個人的刺青是腳兩邊都有，但是與被告的刺青不一樣、、
    、。」、「、、在警訊時供稱是說被告與當時之人很像，但是也有說刺青不太一
    樣，沒有說是他。」等語（參本院九十年六月八日審判筆錄），則目擊證人ＫＡ
    ＳＭＩＡＴＩ前後證詞已有不一，何者可信尚值斟酌。再被害人乙○○於警訊時
    稱：「當時竊嫌進入我家行竊時，我家菲傭（即ＫＡＳＭＩＡＴＩ）有看見竊嫌
    特徵、、、小腳旁二隻都有刺青圖像是蛇。」（參警卷第二頁反面）核與證人Ｋ
    ＡＳＭＩＡＴＩ於本院審理時所述竊嫌刺青之特徵相符。被害人乙○○既未當場
    目擊，其於警訊中上開供述，顯然是由證人ＫＡＳＭＩＡＴＩ告知，堪認證人Ｋ
    ＡＳＭＩＡＴＩ於案發當時明確觀察所述竊嫌腳部刺青之特徵，則其於警訊中稱
    刺青之圖案記不起來等語，應不足信。被告經本院當庭勘驗雙腳有花形及魚形之
    刺青，且有相片在卷可佐。是被告此一部分之特徵顯然與被害人乙○○指訴及證
    人ＫＡＳＭＩＡＴＩ證述之身體特徵不符，則證人ＫＡＳＭＩＡＴＩ嗣於本院審
    理中所稱較可採信，故無足以證人ＫＡＳＭＩＡＴＩ於警、偵之證述遽認被告有
    為加重竊盜之犯行。。（四）證人即被告前女友甲○○於警訊及本院審理時均證
    稱案發當時被告在開設之檳榔攤內看店，因案發後不久，即與被告分手，所以記
    憶清晰等語。（參警卷第八頁及本院九十年四月二十五日訊問筆錄）衡以證人甲○○於案發後與被告既無親密關係，即無迴護之必要，再案發後不久，其等因故
    分手，則證人甲○○記憶清晰亦甚合理，是被告上開所辯，尚屬有據。綜上公訴
    人所憑之前揭論據，未達得確信其為真實之程度，是不得遽予認定被告竊盜之犯
    行。此外，本院復查無其他積極證據足認被告有公訴意旨所載犯行，既不能證明
    被告犯罪。揆諸前揭說明，自應為被告無罪之諭知。
據上論斷，應依刑事訴訟法第三百零一條第一項，判決如主文。
本案經檢察官陳新君到庭執行職務。
中      華      民      國      九十      年      六      月    二十二  日
                                      臺灣屏東地方法院刑事第二庭
                                          法  官  林昌義
右正本證明與原本無異。
對於本判決如有不服應於收受送達後十日內向本院提出上訴書狀上訴於台灣高等法院
高雄分院並按他造當事人之人數附具繕本。
                                          書記官  薛慧茹
中      華      民      國      九十      年     六      月    二十二  日


司法院資訊處製作；財團法人民間司法改革基金會備份。
